【裁判字號】    95,上訴,1084
【裁判日期】    950407
【裁判案由】    毒品危害防制條例
【裁判全文】
臺灣高等法院刑事判決                 95年度上訴字第1084號
上  訴  人  台灣新竹地方法院檢察署檢察官
被      告  甲○○
上列上訴人因被告違反毒品危害防制條例案件，不服台灣新竹地
方法院94年度訴字第446號，中華民國95年1月24日第一審判決（
起訴案號：台灣新竹地方法院檢察署94年度毒偵字第716號；併
辦案號：同署94年度毒偵字第1211號）提起上訴，本院判決如下
：
    主  文
上訴駁回。
    事  實
一、甲○○有多次竊盜、毒品、贓物等犯罪科刑紀錄，其中90年
    間，因施用第一級毒品案件，經台灣新竹地方法院判處有期
    徒刑7月，又於同年間，因竊盜案件，經同院判處有期徒刑3
    月，定應執行刑為有期徒刑8月，於92年3月23日執行完畢。
    又因施用毒品案件，於88年間經台灣新竹地方法院裁定送觀
    察勒戒，認有繼續施用毒品傾向，裁定送強制戒治，於88年
    9 月26日執行完畢，並經台灣新竹地法院檢察署檢察官為不
    起訴處分；再於90年間，因施用毒品案件，經台灣新竹地法
    院送強制戒治，於91年9月25日執行完畢。竟仍不知悔改，
    復基於概括犯意，自94年3月7日晚間9時許起至94年11月24
    日上午8時許，在新竹縣竹東鎮○○路145巷21弄6樓住處，
    以約二、三天施用1次之頻率，以將海洛因摻水，以注射針
    筒注射之方式，連續施用第一級毒品海洛因多次；於94年3
    月8日晚間10時20分許，在新竹市○○里○○路與興學街口
    為警第一次查獲；於94年6月10日凌晨1時許，在新竹縣新豐
    鄉○○村○○街20號，第二次為警查獲，並當場扣得第一級
    毒品海洛因一小包（淨重0.05公克，空包裝重0.24公克）；
    再於94年11月24日晚上7時10分許在新竹縣竹東鎮○○路189
    號第三次為警查獲，並分別採尿送驗後查悉上情。
二、案經新竹市警察局第三分局、新竹縣警察局竹北分局報請台
    灣新竹地方法院檢察檢察官偵查起訴及移送法院併案審理。
    理  由
一、按刑事訴訟法第455條之10第1項規定：協商判決除有刑事訴
    訟法第455條之4第1項第1款於聲請協商程序終結前，被告撤
    銷協商合意或檢察官撤回協商聲請者；第2款被告之協商意
    思非出於自由意志者；第4款被告所犯非第455條之2所定得
    以協商判決者；第6款被告有較其他較重之裁判上一罪之犯
    罪事實者；第7款法院認應諭知免刑、免訴、不受理者等情
    形之一或違反刑事訴訟法第455條之4第2項法院應於協商合
    意範圍內為判決，法院為協商判決所科之刑，以宣告緩刑、
    2年以下有期徒刑、拘役或罰金為限之規定者外，不得上訴
    。又協商判決之上訴，除本編有特別規定外，準用第三編第
    一章及第二章之規定；第二審法院認上訴有不合法律上程式
    或法律上不應准許，或其上訴權已喪失之情形者，應以判決
    駁回之，刑事訴訟法第455條之11第1項、第367條前段亦分
    別定有明文。
二、檢察官上訴意旨略以：被告另於民國94年11月24日晚間8時3
    0分許採尿前26小時內某時，在不詳處所，施用第一級毒品
    海洛因，此與原審判決所認定之施用第一級毒品犯罪事實，
    有連續犯之裁判上一罪關係，應為起訴效力所及，原審判決
    未及斟酌審判，難為允當等語（原判決關於施用第二級毒品
    部分，檢察官並未上訴）。
三、經查：
（一）本件原審檢察官聲請改依協商程序而為判決，經檢察官與
      被告於審判外達成協商之合意，且據被告就觸犯毒品危害
      防制條例第10條第1項之連續施用第一級毒品，予以認罪
      ，乃協商合意內容為：被告施用第一級毒品海洛因部分，
      願受有期徒刑1年之宣告，原審認前述協商合意並無刑事
      訴訟法第455條之4第1項所列情形之一，經依協商程序而
      為判決，援引刑事訴訟法第455條之4第2項、第455條之8
      ，毒品危害防制條例第10條第1項、第18條第1項前段，刑
      法第11條前段、第56條、第47條，於協商合意範圍內量處
      被告有期徒刑1年，併諭知扣案之第一級毒品海洛因一包
      （淨重0.05公克，空包裝重0.24公克）沒收銷毀之。
（二）查被告於94年11月24日晚上8時30分許採尿時起往前回溯
      26小時施用第一級毒品海洛因部分，原審已調卷並查明係
      94年11月24日上午8時許，在新竹縣竹東鎮○○路145巷21
      弄6樓施用第一級毒品，業已判決，並無漏未判決之情形
      。檢察官上訴不符合刑事訟訟法第455條之4第1項第6款「
      被告有其他較重之裁判上一罪之犯罪事實」之規定。此外
      ，復查無原審判決有其他刑事訴訟法第455條之4第1項第1
      款、第2款、第4款、第7款所定情形之一或違反同條第2項
      規定之情形，揆諸首揭法條規定，自不得提起上訴。檢察
      官上訴意旨所指，為無理由，應予以駁回，並不經言詞辯
      論而為之。
四、據上論斷，應依刑事訴訟法第455條之11第1項、第367條、
    第372條，判決如主文。
中    華    民    國    95    年    4     月    7     日
                  臺灣高等法院刑事第十六庭
                              審判長法  官  葉騰瑞
                                    法  官  黃俊明
                                    法  官  趙功恆
以上正本證明與原本無異。
如不服本判決，應於收受送達後十日內向本院提出上訴書狀，其
未敘述上訴之理由者並得於提起上訴後十日內向本院補提理由書
（均須按他造當事人之人數附繕本）。
                                    書記官  孫佩琳
中    華    民    國    95    年    4     月    7     日


司法院資訊處製作；財團法人民間司法改革基金會備份。
